【裁判字號】    99,訴,2281
【裁判日期】    990903
【裁判案由】    毒品危害防制條例
【裁判全文】
臺灣板橋地方法院刑事判決              99年度訴字第2281號
公  訴  人  臺灣板橋地方法院檢察署檢察官
被      告  甲○○
上列被告因違反毒品危害防制條例案件，經檢察官提起公訴（99
年度毒偵字第4182號），本院依簡式審判程序審理後，判決如下
：
    主    文
甲○○施用第一級毒品，累犯，處有期徒刑捌月。扣案第一級毒
品海洛因合計驗餘淨重零點貳貳公克，沒收銷燬之；包裹上開
海洛因之包裝袋貳個，沒收之。
    事    實
一、甲○○前因施用毒品案件，經臺灣臺北地方法院以90年度毒
    聲字第2604號裁定送觀察、勒戒後，因認有繼續施用毒品之
    傾向，由同院以91年度毒聲字第172 號裁定令入戒治處所施
    以強制戒治，其間經同院以91年度毒聲字第1026號裁定停止
    戒治並付保護管束，於民國91年7 月2 日停止處分釋放出臺
    灣臺北戒治所，而於91年12月25日期滿未經撤銷視為執行完
    畢，並於92年8 月8 日由臺灣臺北地方法院檢察署檢察官以
    92年度戒毒偵字第131 號為不起訴處分確定，惟其於前開強
    制戒治執行完畢後5 年內，復因施用第一級毒品，經本院以
    93年度訴字第828 號判決判處有期徒刑7 月確定，甫於94年
    7 月22日縮刑期滿執行完畢。
二、詎甲○○仍不知悔改，竟基於施用第一級毒品之犯意，於99
    年5 月9 日下午某時許（起訴書略載為99年5 月9 日為警採
    集尿液時回溯26小時內之某時），在臺北縣板橋市○○路上
    某廟宇廁所內（起訴書略載為不詳處所），以將第一級毒品
    海洛因摻在香菸內，再用火點燃吸食之方式，施用海洛因1
    次。嗣旋於99年5 月9 日下午2 時30分許，因甲○○另有違
    反毒品危害防制條例案件經發布通緝中，而為警在臺北縣板
    橋市○○路250 巷底查獲逮捕甲○○，並當場扣得其所有之
    海洛因（合計淨重0.324 公克、合計驗餘淨重0.322 公克）
    2 包。
三、案經臺北縣政府警察局海山分局移請臺灣板橋地方法院檢察
    署檢察官偵查後提起公訴。
    理    由
一、本案被告甲○○所犯係死刑、無期徒刑、最輕本刑為3 年以
    上有期徒刑以外之罪，其於準備程序中就被訴事實為有罪之
    陳述，經本院告知簡式審判程序之旨，並聽取公訴人、被告
    之意見後，經合議庭裁定由受命法官獨任進行簡式審判程序
    審理，合先敘明。
二、上揭犯罪事實，業據被告甲○○於本院準備程序中及審理時
    均坦承不諱，並有搜索扣押筆錄暨扣押物品目錄表1 份、查
    獲現場暨扣案物照片共8 張附卷可稽，而其於99年5 月9 日
    為警查獲後，經採集尿液送台灣檢驗科技股份有限公司囑託
    鑑定結果，確呈嗎啡陽性反應（按海洛因經施用進入人體後
    ，係水解還原成嗎啡，再代謝排出體外，業據行政院衛生署
    藥物食品檢驗局以73藥檢壹字第030221號函文說明綦詳，而
    為本院辦理施用第一級毒品案件職務上所已知），有該公司
    99年5 月28日濫用藥物檢驗報告1 份在卷可佐；另同日為警
    查扣之米白色粉末2 包，經送交通部民用航空局航空醫務中
    心鑑驗，合計淨重0.324 公克、合計驗餘淨重0.322 公克，
    檢出海洛因成分，亦有該中心99年5 月28日航藥鑑字第0993
    487 號毒品鑑定書1 份在卷足憑，均足以佐證被告自白與事
    實相符，堪以採信。再被告前因施用毒品案件，經臺灣臺北
    地方法院以90年度毒聲字第2604號裁定送觀察、勒戒後，因
    認有繼續施用毒品之傾向，由同院以91年度毒聲字第172 號
    裁定令入戒治處所施以強制戒治，其間經同院以91年度毒聲
    字第1026號裁定停止戒治並付保護管束，於91年7 月2 日停
    止處分釋放出臺灣臺北戒治所，而於91年12月25日期滿未經
    撤銷視為執行完畢，並於92年8 月8 日由臺灣臺北地方法院
    檢察署檢察官以92年度戒毒偵字第131 號為不起訴處分確定
    ，惟其於前開強制戒治執行完畢後5 年內，復因施用第一級
    毒品，經本院以93年度訴字第828 號判決判處有期徒刑7 月
    確定等情，有臺灣高等法院被告前案紀錄表1 份附卷可稽，
    足徵被告係於強制戒治執行完畢釋放後5 年內，復曾因施用
    第一級毒品經法院判處罪刑後，始進而再為本案施用海洛因
    之事證明確，已非毒品危害防制條例第20、23條所定之「初
    犯」或「5 年後再犯」情形（最高法院95年度第7 次刑事庭
    會議紀錄參照），自應依法論科。
三、按海洛因屬毒品危害防制條例第2 條第2 項第1 款規定之第
    一級毒品，是核被告甲○○所為，係犯毒品危害防制條例第
    10條第1 項之施用第一級毒品罪。被告為施用海洛因而持有
    海洛因之低度行為，為其施用第一級毒品之高度行為所吸收
    ，不另論罪。查被告前有如事實欄一所載之刑案前科紀錄及
    徒刑執行情形，有上開臺灣高等法院被告前案紀錄表在卷足
    徵，其於有期徒刑執行完畢5 年內故意再犯本案有期徒刑以
    上之罪，依刑法第47條第1 項規定成立累犯，並應加重其刑
    。爰審酌被告前已有因施用第一級毒品經法院判處罪刑之前
    科紀錄，竟猶不思尋求正當之身心發展，再施用足以導致精
    神障礙、性格異常，甚至造成生命危險之海洛因，戕害一己
    之身心健康，對社會治安可能之危害程度非微，惟其於犯後
    尚知坦認犯行等一切情狀，量處如主文所示之刑，以資懲儆
    。末查，扣案海洛因合計驗餘淨重0.322 公克係屬查獲之第
    一級毒品，應依毒品危害防制條例第18條第1 項前段規定，
    諭知沒收銷燬之（因檢驗需要而經取用滅失之海洛因成分，
    則不再宣告沒收銷燬）；扣案包裹上開海洛因之包裝袋2 個
    ，係用於防止海洛因裸露、潮濕，便於攜帶施用，係被告所
    有供其前揭施用第一級毒品所用之物，業據被告陳明在卷，
    亦與證人黃潘於警詢時所為之證述相符，爰依刑法第38條第
    1 項第2 款規定，併予宣告沒收之。
據上論斷，應依刑事訴訟法第273 條之1 第1 項、第299 條第1
項前段，毒品危害防制條例第10條第1 項、第18條第1 項前段，
刑法第11條前段、第47條第1 項、第38條第1 項第2 款，判決如
主文。
本案經檢察官馮君傑到庭執行職務。
中    華    民    國    99    年    9     月    3     日
                  刑事第七庭  法  官  張 兆 光
上列正本證明與原本無異。
如不服本判決，應於判決送達後10日內敘明上訴理由，向本院提
出上訴狀 (應附繕本) ，上訴於臺灣高等法院。其未敘述上訴理
由者，應於上訴期間屆滿後20日內向本院補提理由書「切勿逕送
上級法院」。
                              書記官  曹 秋 冬
中    華    民    國    99    年    9     月    3     日
附錄本案論罪科刑法條：
毒品危害防制條例第10條
施用第一級毒品者，處6 月以上5 年以下有期徒刑。

司法院資訊處製作；財團法人民間司法改革基金會備份。
